【裁判字號】    97,訴,4820
【裁判日期】    971210
【裁判案由】    毒品危害防制條例
【裁判全文】
臺灣板橋地方法院刑事判決              97年度訴字第4820號
公  訴  人  臺灣板橋地方法院檢察署檢察官
被      告  甲○○
上列被告因毒品案件，經檢察官提起公訴（97年度毒偵字第7671
號），本院以簡式審判程序審理，判決如下：
    主  文
甲○○施用第一級毒品，累犯，處有期徒刑柒月，附表所示之物
，沒收之。又施用第二級毒品，累犯，處有期徒刑參月。應執行
有期徒刑捌月。附表所示之物沒收之。
    事實及理由
一、本件係依刑事訴訟法第273 條之1 第1 項規定，以簡式審判
    程序審理判決，合先敘明。
二、本件犯罪事實、證據，均引用如附件起訴書之記載。
三、核被告甲○○所為，係犯毒品危害防制條例第10條第1 項、
    第2 項之罪，其施用各該毒品前持有各該毒品之行為，為各
    該施用毒品之高度行為所吸收，均不另論罪；所犯如上2 罪
    ，犯意個別，行為互殊，為數罪，應予分論併罰；再被告有
    如起訴書所述前案，並經執行完畢，有本院97年12月3 日言
    詞辯論終結日查悉之臺灣高等法院被告前案紀錄表在卷可稽
    ，其於有期徒刑執行完畢後之5 年以內，再故意犯本件有期
    徒刑以上之2 罪，均為累犯，應依刑法第47條第1 項規定各
    加重其刑。爰審酌被告素行、犯罪動機、目的、施用毒品所
    生危害，及犯罪後坦承犯行之態度等一切情狀，酌情量處如
    主文所示之刑，並定其應執行刑。扣案如附表所示之物，為
    被告所有，供犯罪所用之物，應依刑法第38條第1 項第2 款
    規定宣告沒收之。
據上論斷，應依刑事訴訟法第273 條之1 第1 項、第299 條第1
項前段、第310 條之2 、第454 條，毒品危害防制條例第10條第
1 項、第2 項，刑法第11條前段、第47條第1 項、第51條第5 款
、第38條第1 項第2 款、第3 項，判決如主文。
本案經檢察官靳開聖到庭執行職務。
中    華    民    國    97    年    12    月    10    日
                        刑事第5 庭法  官  黎錦福
上列正本證明與原本無異。
如不服本判決，應於判決送達後10日內敘明上訴理由，向本院提
出上訴狀（應附繕本），上訴於臺灣高等法院。
                                  書記官  蔡麗春
中    華    民    國    97    年    12    月    10    日
附表：
注射針筒1 支。
附錄本案論罪科刑法條全文：
毒品危害防制條例第10條
施用第一級毒品者，處6 月以上5 年以下有期徒刑。
施用第二級毒品者，處3 年以下有期徒刑。
........................................................
附件：
臺灣板橋地方法院檢察署檢察官起訴書
                                    97年度毒偵字第7671號
    被      告  甲○○  男  35歲（民國○○年○○月○○日生）
                        住臺北縣三重市○○○路16巷18號
                        國民身分證統一編號：Ｚ000000000號
上列被告因違反毒品危害防制條例案件，業經偵查終結，認應提
起公訴，茲將犯罪事實及證據並所犯法條分敘如下：
        犯罪事實
一、甲○○前因施用毒品案件，經臺灣板橋地方法院先後2 次送
    觀察、勒戒後，均無繼續施用毒品之傾向，由本署檢察官分
    別以87年度偵字第18340 號、88年度偵字1444號為不起訴處
    分確定。又因施用毒品案件，經本署檢察官以91年度毒偵字
    第2582號提起公訴並聲請強制戒治，強制戒治部分於民國91
    年10月22日執行完畢出監，起訴部分經上開法院以91年訴字
    第2017號判處有期徒刑8 月確定。復因犯侵占、恐嚇及偽造
    有價證券案件，經分別判處罰金、有期徒刑1 年4 月、1 年
    8 月，經與上開毒品案件接續執行，經減刑後於96年12月26
    日保護管束未經撤銷以執行完畢論。仍不知戒除毒癮，復基
    於施用第一級毒品海洛因及第二級毒品甲基安非他命之犯意
    ，於97年8 月8 日20時50分許回溯26、96小時內之某時，在
    不詳地點，分別施用第一級毒品海洛因及第二級毒品甲基安
    非他命。嗣於同日19時許，甲○○駕駛自小客車行經臺北市
    萬華區○○街與昆明街口，因行跡可疑為警盤查，經其同意
    搜索後，當場查獲甲○○持有注射針筒1 支，經採尿送驗，
    結果呈現嗎啡、甲基安非他命陽性反應，因而查獲。
二、案經臺北市政府警察局萬華分局移送臺灣臺北地方法院檢察
    署檢察官陳請臺灣高等法院檢察署檢察長核轉本署偵辦。
        證據並所犯法條
一、證據清單與待證事實
 ┌──┬────────────┬────────────┐
 │編號│    證 據 清 單         │    待 證 事 實         │
 ├──┼────────────┼────────────┤
 │ 一 │被告甲○○於警詢及偵查中│1.今年8 月初某日有在其三│
 │    │之供述。                │  重家中注射海洛因之事實│
 │    │                        │2.送驗尿液為親自排放封  │
 │    │                        │  緘之事實              │
 │    │                        │3.查獲扣案之注射針筒1 支│
 │    │                        │  是被告所有之事實      │
 ├──┼────────────┼────────────┤
 │ 二 │尿液檢體委驗單、台灣尖端│被告之尿液經檢驗呈嗎啡與│
 │    │先進生技醫藥股份有限公司│安非他命、甲基安非他命陽│
 │    │濫用藥物檢驗報告各1 紙。│性反應，證明其確有於上開│
 │    │                        │犯罪時間施用海洛因及甲基│
 │    │                        │安非他命之事實          │
 ├──┼────────────┼────────────┤
 │ 三 │扣押筆錄、扣押物品目錄表│扣得被告持有注射針筒1 支│
 │    │、照片1 張              │包，佐證其有施用海洛因之│
 │    │                        │事實                    │
 ├──┼────────────┼────────────┤
 │ 四 │本署刑案資料查註紀錄表、│1.被告本次犯行雖距前次強│
 │    │全國施用毒品案件紀錄表、│  制戒治執行完畢後已逾5 │
 │    │受觀察勒戒人毒品及前科紀│  年，然曾於前數次觀察勒│
 │    │錄簡列表、矯正簡表各乙份│  戒、強制戒治完畢後5 年│
 │    │。                      │  內再犯施用毒品罪，應適│
 │    │                        │  用毒品危害防制條例第10│
 │    │                        │  條處罰之事實。        │
 │    │                        │2.被告於徒刑執行完畢後5 │
 │    │                        │  內故意再犯有期徒刑以上│
 │    │                        │  之罪之事實。          │
 └──┴────────────┴────────────┘
二、核被告所為，係犯毒品危害防制條例第10條第1 項、第2 項
    之施用第一級毒品及第二級毒品罪嫌。被告所犯上開二罪，
    犯意各別，罪名互異，請予分論併罰。又被告曾受有期徒刑
    之執行完畢（有本署刑案資料查註紀錄表可參）後，5 年內
    再犯本件有期徒刑以上之罪，為累犯，請依刑法第47條第1
    項之規定加重其刑。扣案之注射針筒1 支為被告所有供犯罪
    所用之物，業經被告供承在卷，請依刑法第38條第3 項、第
    1 項第2 款宣告沒收。至報告意旨認被告持有注射針筒之行
    為，另涉犯毒品危害防制條例第11條第3 項之罪嫌乙節。經
    查：毒品危害防制條例第11條第3 項所謂「持有專供製造或
    施用毒品之器具者」，法條既規定「專」供，自應解為「專
    」以供製造或施用毒品之器具者為限，亦即製作該物品之目
    的及使用上係專門供作施用毒品之器具而言，至於以其他日
    用物拼湊製造臨時替代使用之器具，則不包括在內。然觀諸
    本件扣案之注射針筒為醫療院所平常慣用之物，難謂於製造
    時即為專門供作施用毒品之器具，揆諸前揭說明，自難認定
    上開扣案物屬專供施用毒品之器具，被告此部分行為尚與毒
    品危害防制條例第11條第3 項之持有專供施用毒品之器具罪
    之構成要件未合，報告意旨容有誤會，附此敘明。
三、依刑事訴訟法第251 條第1 項提起公訴。
    此  致
臺灣板橋地方法院
中    華    民    國    97    年    10    月    21    日
                              檢  察  官  乙○○
本件正本證明於原本無異
中    華    民    國    97    年    10    月    24    日
                              書記官
附錄本案所犯法條全文
毒品危害防制條例第10條
施用第一級毒品者，處6 月以上5 年以下有期徒刑。
施用第二級毒品者，處3 年以下有期徒刑。


司法院資訊處製作；財團法人民間司法改革基金會備份。
